Minutes et répertoires du notaire Jacques LE NOIR, 7 juillet 1757 - 5 octobre 1762 (étude XIII)
Archives nationales
- Minutes de Jacques LE NOIR, 7 juillet 1757 - 1791; MC/ET/XIII/305 - MC/ET/XIII/1146/B
  - Minutes. 1761, juillet - septembre, juillet - septembre 1761; MC/ET/XIII/320
    - Rente sur les états de Languedoc, transport, emission 1746., 10 juillet 1761; MC/ET/XIII/320
      Profession: Massillargues (Gard).
    - Succession, notoriété., 10 juillet 1761; MC/ET/XIII/320
      Nom, qualité: (Mme ou Mlle) Basset, Genevieve.
      Nom, qualité: (M.) Jullienne, Etienne (bourgeois, Versailles), Versailles (Yvelines).
    - Procuration rente publique, dépôt., 10 juillet 1761; MC/ET/XIII/320
      Nom, qualité: (M.) Grimmeisen, Frederic Christophe.
      Profession: Francfort-sur-le-Main (allemagne).
    - Procuration rente publique, dépôt., 10 juillet 1761; MC/ET/XIII/320
      Nom, qualité: (M.) Laget, Guillaume (bourgeois, Geneve), Geneve.
    - Procuration rente publique., 10 juillet 1761; MC/ET/XIII/320
      Nom, qualité: (M.) Roche, Charles Francois.
    - Procuration rente publique, dépôt., 12 juillet 1761; MC/ET/XIII/320
      Nom, qualité: (M.) Legrand de Boislandry, Jacques Sebastien (bourgeois, Orleans), Orleans.
      Profession: Orleans (Loiret).
      Nom, qualité: (M.) Felix, Antoine (bourgeois, Paris), Paris
    - Mariage., 13 juillet 1761; MC/ET/XIII/320
      Nom, qualité: (M.) Duhamel, Jacques Andre.
      Profession: teinturier (compagnon), Paris.
      Nom, qualité: (M.) Duhamel, Jacques.
      Profession: jardinier.
      Nom, qualité: (Mme ou Mlle) Othon, Marie Anne.
      Nom, qualité: (M.) Vaucher, Jean Damiens.
      Profession: corroyeur (maître), Paris
    - Société, compte, commerce de pacotille., 14 juillet 1761; MC/ET/XIII/320
      Nom, qualité: (M.) Lefebvre, Gervais Francois (bourgeois, Paris), Paris.
      Profession: marchand, Paris.
      Nom, qualité: (Mme ou Mlle) Fagnou, Marie Therese.
      Nom, qualité: (M.) Jacob, Louis (bourgeois, Paris), Paris.
      Nom, qualité: (M.) Jacob, Jean Francois Louis (bourgeois, Brecy), Brecy.
      Profession: Brecy (Aisne).
      Relations: frère de l'intervenant 3
    - Succession, partage., 14 juillet 1761; MC/ET/XIII/320
    - Procuration rente publique, dépôt., 14 juillet 1761; MC/ET/XIII/320
      Nom, qualité: (M.) Naville, Marc.
    - Procuration rente publique, dépôt., 14 juillet 1761; MC/ET/XIII/320
      Nom, qualité: (M.) Bellissent de, Cyprien.
      Profession: Bastide-de-Serou (la) (Ariège).
      Nom, qualité: (M.) Bellissent, Jean Baptiste (baron, Castelnau de Durban), Castelnau de Durban.
      Nom, qualité: (M.) Lemore, Jean Francois (bourgeois, Paris), Paris
    - Certificat, dépôt, vie., 15 juillet 1761; MC/ET/XIII/320
      Nom, qualité: (M.) Pann, Franck.
      Profession: echevin, Delft (hollande).
      Nom, qualité: (Mme ou Mlle) Van Steemskerk, Antoinette Conrardine.
      Profession: Delft (hollande).
    - Succession, dépôt de pièces., 15 juillet 1761; MC/ET/XIII/320
      Nom, qualité: (M.) Advenier, Louis.
      Profession: intendant prive, Paris, Abbaye de Montmartre
    - Bail, transport, maison, Paris (Paris) rue-St-Denis., 16 juillet 1761; MC/ET/XIII/320
      Nom, qualité: (M.) Cochin, Philippe.
      Nom, qualité: (M.) Deshayes, Jean Louis.
    - Notoriété, nom., 16 juillet 1761; MC/ET/XIII/320
      Profession: ingenieur des salines, Salins-les-Bains (Jura).
      Nom, qualité: (Mme ou Mlle) Courton, Marie Josephe.
      Profession: Salins-les-Bains (Jura).
    - Obligation., 16 juillet 1761; MC/ET/XIII/320
      Nom, qualité: (M.) Conian, Jacques.
      Nom, qualité: (M.) Bellepaume, Jean Thomas (bourgeois, Paris), Paris.
    - Obligation, dépôt., 17 juillet 1761; MC/ET/XIII/320
      Nom, qualité: (M.) Reynaud, Mathieu.
      Profession: receveur au grenier à sel, Seignelay (Yonne).
      Nom, qualité: (M.) Verdhelan Des Fourniel, Jacques (écuyer).
      Profession: fermier general, maitre d'hotel de la reine, Paris
      dépôt de pièces; obligation
    - Rente sur le clergé, transport, emission 1758., 19 juillet 1761; MC/ET/XIII/320
      Nom, qualité: (M.) Perrein de Grandpre, Pierre.
      Profession: juge royal, Moissac (Tarn-et-Garonne).
      Nom, qualité: (M.) Bastard de, Dominique.
      Profession: president au Parlement (doyen), Toulouse (Haute-Garonne)
    - Certificat, dépôt, vie., 20 juillet 1761; MC/ET/XIII/320
      Nom, qualité: (Mme ou Mlle) Nicolas, Anne.
      Nom, qualité: (M.) Laroquette, Moise.
    - Rente sur les états de Bretagne, reconstitution, emission 1760., 20 juillet 1761; MC/ET/XIII/320
      Nom, qualité: (M.) Jenner, David.
      Profession: lieutenant colonel au service de la hollande
    - Rente sur les états de Bretagne, reconstitution, emission 1760., 20 juillet 1761; MC/ET/XIII/320
    - Procuration rente publique, dépôt., 20 juillet 1761; MC/ET/XIII/320
      Nom, qualité: (M.) Porta, Jean Antoine.
      Profession: lieutenant colonel au service de la hollande, Lausanne (suisse).
    - Décharge, effets royaux., 20 juillet 1761; MC/ET/XIII/320
      Nom, qualité: (M.) Gibert, Arnaud.
      Profession: prêtre, Sergines (Yonne).
      décharge
    - Quittance., 23 juillet 1761; MC/ET/XIII/320
      Nom, qualité: (M.) Cromot, Jules David.
      Profession: contrôleur general du marc d'or, Paris.
      Relations: gendre de l'intervenant 2.
      Nom, qualité: (M.) Baudon, Francois.
      Profession: fermier general, secrétaire du roi, Paris
    - Notoriété, nom., 23 juillet 1761; MC/ET/XIII/320
      Nom, qualité: (Mme ou Mlle) Mouchet, Helene.
      Nom, qualité: (M.) Bouger, Edme.
    - Mainlevée, maison, Paris (Paris) Vieille-place-aux-Veaux., 24 juillet 1761; MC/ET/XIII/320
      Nom, qualité: (M.) Mangis, Louis Gabriel.
      Profession: procureur au Châtelet, Paris.
      Profession: limonadier (marchand), Paris
    - Certificat, dépôt, vie., 24 juillet 1761; MC/ET/XIII/320
      Nom, qualité: (personne morale) Jandin (enfants).
      Nom, qualité: (M.) Jandin, Etienne.
    - Convention, office de chef de paneterie de la bouche du roi., 24 juillet 1761; MC/ET/XIII/320
      Nom, qualité: (M.) Remy, Francois.
      Profession: contrôleur de la bouche du roi, Paris.
      Nom, qualité: (M.) Maillard, Laurent Charles.
      Profession: gendarme de la garde du roi, Saint-Germain-en-Laye (Yvelines)
    - Procuration acte., 24 juillet 1761; MC/ET/XIII/320
      Nom, qualité: (personne morale) Fournisseurs Du Vin_de_l' Armee.
      Nom, qualité: (M.) Dutacq, Francois.
    - Bail à rente, terre, Lormaison (Oise)., 24 juillet 1761; MC/ET/XIII/320
      Nom, qualité: (M.) Danjou, Jean Baptiste.
      Profession: chanoine, Creil (Oise), Collegiale de Saint-Evremond.
      Nom, qualité: (Mme ou Mlle) Famin, Anne Francoise.
      Relations: veuve de l'intervenant 3, cousin(e) de l'intervenant 1.
      Nom, qualité: (M.) Souris, Jean Antoine.
    - Bail par Charles Henri VAUCHER, banquier à Paris, d'une appartement rue Platrière, à Jean François BEAT de L'Académie royale de musique, rue Platrière., 25 juillet 1761; MC/ET/XIII/320
      Musique XVIIIe siècle, danseurs (1.088 actes), par Madeleine Jurgens, Mireille Rambaud, Valérie Brousselle, 1963, 1984-1996. Le fichier a été traité pour la partie 'danseurs'.(fichier papier entièrement dématérialisé; voir contexte dans le Plan d’orientation général - Notaires de Paris, guides thématiques du Minutier).
      Date de création de la notice: 2005
      bail; Plâtrière (rue); Beat, Jean-François; Vaucher, Charles-Henri; banquier
    - Bail, appartement, Paris (Paris) rue-Platriere., 25 juillet 1761; MC/ET/XIII/320
      Nom, qualité: (M.) Vaucher, Charles Henri.
      Nom, qualité: (M.) Beat, Jean Francois.
      Profession: membre de l'academie de musique, Paris
    - Inventaire du matériel composant le fonds d'imprimerie et des livres reliés, rue de la Vieille-Draperie, appartenant à Auguste-Amable Sibire, notaire à Paris, loués à Etienne Chenault, puis à Louis Cellot, aussi imprimeur libraire à Paris., 27 juillet 1761; MC/ET/XIII/320
      Libraires et métiers du livre, XVIIe-XVIIIe siècles (165 actes), par Claire Béchu, 1986-1996 (fichier papier entièrement dématérialisé; voir contexte dans le Plan d’orientation général - Notaires de Paris, guides thématiques du Minutier).
      Date de création de la notice: 2007
      inventaire; Vieille-Draperie (rue de la); Sibire, Auguste-Amable; Chenault, Etienne; Cellot, Louis; imprimeur; libraire; notaire
    - Bail, boutique, appartement, Paris (Paris) rue-Neuve-des-Petits-Champs, cour-des-Miracles., 27 juillet 1761; MC/ET/XIII/320
      Nom, qualité: (M.) Richard, Christophe.
    - Inventaire, dépôt, fonds d'imprimerie, Paris (Paris) rue-de-la-Vieille-Draperie., 27 juillet 1761; MC/ET/XIII/320
      Nom, qualité: (M.) Chennault, Charles Etienne.
      Profession: imprimeur libraire, Paris.
      Relations: locataires de l'intervenant 1
      dépôt de pièces; inventaire
    - Mariage., 27 juillet 1761; MC/ET/XIII/320
      Nom, qualité: (M.) Lesage, Jean.
      Nom, qualité: (M.) Le Sage, Louis.
      Profession: laboureur, Colmiers-le-Bas (Haute-Marne).
      Nom, qualité: (Mme ou Mlle) Marquet, Catherine Jeanne.
      Nom, qualité: (M.) Marquet, Louis.
      Profession: bas officier des invalides, Paris
    - Quittance, loyer., 28 juillet 1761; MC/ET/XIII/320
      Nom, qualité: (M.) Rousseles, Louis.
      Nom, qualité: (M.) Laroque, Joseph.
      Profession: valet de chambre.
      Nom, qualité: (M.) Stevenet, Gerard.
      Profession: vinaigrier (marchand), Paris
    - Procuration rente publique, dépôt., 29 juillet 1761; MC/ET/XIII/320
      Nom, qualité: (Mme ou Mlle) Chair, Marguerite.
      Profession: Abbeville (Somme).
    - Mariage., 29 juillet 1761; MC/ET/XIII/320
      Nom, qualité: (M.) Chretien, Nicolas.
      Nom, qualité: (M.) Chretien, Claude.
      Profession: serger, Roye (Somme).
      Nom, qualité: (Mme ou Mlle) Trudon, Marie Anne.
      Nom, qualité: (M.) Trudon, Jacques.
    - Bail, boutique, maison, Paris (Paris) rue-de-Lourcine., 29 juillet 1761; MC/ET/XIII/320
      Nom, qualité: (Mme ou Mlle) Gromant (enfants).
    - Procuration rente publique, dépôt., 29 juillet 1761; MC/ET/XIII/320
      Nom, qualité: (M.) Aillaud, Jean Antoine.
      Nom, qualité: (M.) Gregoire, Jean Baptiste.
      Profession: chapelier (marchand), Marseille (Bouches-du-Rhône).
    - Rente, constitution., 30 juillet 1761; MC/ET/XIII/320
      Nom, qualité: (M.) Cornet, Philippe (bourgeois, Paris), Paris
    - Quittance., 31 juillet 1761; MC/ET/XIII/320
      Nom, qualité: (M.) Lagrange, Francois Nicolas.
      Profession: sculpteur (compagnon), Paris.
      Nom, qualité: (M.) Lagrange, Louis Francois.
    - Bail, boutique, Paris (Paris) rue de Buci., 31 juillet 1761; MC/ET/XIII/320
      Nom, qualité: (M.) Gallien, Jean Simon.
      Profession: orfevre (marchand), Paris.
      Nom, qualité: (M.) Devillers, Geoffroy Antoine.
    - Inventaire après décès., 31 juillet 1761; MC/ET/XIII/320
      Nom, qualité: (M.) Sibire, Jacques (bourgeois, Paris), Paris.
    - Procuration rente publique, dépôt., 31 juillet 1761; MC/ET/XIII/320
      Nom, qualité: (M.) Marais de Beauchamp, Jean Baptiste Francois.
      Profession: lieutenant assesseur civil et criminel, Aubusson (Creuse).
    - Procuration rente publique, dépôt., 3 août 1761; MC/ET/XIII/320
      Nom, qualité: (Mme ou Mlle) Bennelle, Jeanne.
      Nom, qualité: (M.) Garrisson, Guillaume.
    - Procuration rente publique, dépôt., 4 août 1761; MC/ET/XIII/320
      Nom, qualité: (Mme ou Mlle) Both, Antonia Elisabeth.
      Nom, qualité: (M.) Horneca, Jean Jacques.
    - Déclaration, acquisition de foret., 4 août 1761; MC/ET/XIII/320
      Nom, qualité: (M.) Stavelot, Nicolas (bourgeois, Metz), Metz.
      Profession: Metz (Moselle).
      Nom, qualité: (M.) Poulmarch, Jean Baptiste.
      Nom, qualité: (M.) Lepiney de Leproniere, Claude Antoine.
      Profession: directeur des fermes, Paris.
      Nom, qualité: (M.) Le Baillif, Edme Joseph.
      Nom, qualité: (M.) Cressart, Guillaume.
      Intervenant 7, en deuxième partie:
      Nom, qualité: (M.) Vayrac de, Jacques Esprit.
      Profession: directeur des aides, Bourg-la-Reine (Hauts-de-Seine).
      Intervenant 8, en deuxième partie:
      Nom, qualité: (M.) Gouffran, Jean.
      Nom, qualité: (M.) Neyret de Granville, Charles (écuyer).
      Intervenant 10, en deuxième partie:
      Nom, qualité: (M.) Bouquet, Jean Henri.
    - Mariage., 5 août 1761; MC/ET/XIII/320
      Nom, qualité: (M.) Guy de La Findoise, Emmanuel.
      Profession: chef de gobelet du roi, Versailles (Yvelines).
      Nom, qualité: (M.) Guy de La Findoise, Barthelemy.
      Profession: officier du roi (ancien), Versailles (Yvelines).
      Nom, qualité: (Mme ou Mlle) Chamont, Louise Jeanne.
      Nom, qualité: (M.) Chamont, Mathieu.
      Profession: officier suisse du duc de penthievre
    - Obligation., 8 août 1761; MC/ET/XIII/320
      Nom, qualité: (M.) Musnier, Rene.
    - Union de créanciers, atermoiement., 10 août 1761; MC/ET/XIII/320
      Nom, qualité: (M.) Tabouret de Vraincourt, Jacques (bourgeois, Paris), Paris
      convention
    - Procuration rente publique, dépôt., 11 août 1761; MC/ET/XIII/320
      Nom, qualité: (M.) Fourrat, Francois.
      Profession: Naples (italie).
    - Mariage., 11 août 1761; MC/ET/XIII/320
      Nom, qualité: (M.) Lenoir, Jean Baptiste Augustin.
      Nom, qualité: (M.) Lenoir, Augustin.
      Profession: horloger (maître), Paris.
      Nom, qualité: (Mme ou Mlle) Delaune, Marie Genevieve.
      Nom, qualité: (M.) Delaune, Samson.
      Profession: distillateur, Paris
    - Quittance., 11 août 1761; MC/ET/XIII/320
      Nom, qualité: (M.) Baudon, Francois Jacques.
      Profession: intéressé dans les affaires du roi, Paris.
    - Transport d'intérêts, regie des droits sur les cuirs., 11 août 1761; MC/ET/XIII/320
      Nom, qualité: (M.) Gitton de Magny, Jean Baptiste Pierre.
      Profession: receveur general des fermes, Lyon (Rhône).
    - Obligation., 11 août 1761; MC/ET/XIII/320
      Profession: receveur general des fermes, Lyon (Rhône)
    - Procuration rente publique, dépôt., 11 août 1761; MC/ET/XIII/320
      Profession: fermier general, payeur des rentes, Paris
    - Rente, constitution., 11 août 1761; MC/ET/XIII/320
      Nom, qualité: (M.) Deshayes, Jean Louis (bourgeois, Paris), Paris.
      Relations: beau-frère de l'intervenant 2.
      Nom, qualité: (M.) Hure, Henri Jean.
      Profession: marchand, Saint-Germain-en-Laye (Yvelines)
    - Certificat, dépôt, vie., 11 août 1761; MC/ET/XIII/320
      Nom, qualité: (personne morale) Van Der Heim (enfants).
      Profession: Rotterdam (hollande).
      Nom, qualité: (M.) Van Der Heim, Jacob.
      Profession: secrétaire du college de l'amiraute, Rotterdam (hollande)
    - Quittance., 12 août 1761; MC/ET/XIII/320
      Nom, qualité: (M.) Coudougnan, Jean Louis.
      Profession: maire, Rieux (Aude).
      Relations: procureur de l'intervenant 2.
      Nom, qualité: (M.) Coudougnan, Jean.
      Profession: négociant, Cap-Francais (le) (saint-domingue).
      Profession: Massillargues (Gard)
    - Apprentissage, métier mercier quincaillier., 13 août 1761; MC/ET/XIII/320
      Nom, qualité: (M.) Despres, Louis Michel.
      Profession: mercier, Paris.
      Nom, qualité: (M.) Despres, Louis Charles.
      Nom, qualité: (M.) Tavenet, Joachim.
      Profession: mercier-quincaillier (marchand), Paris
    - Rente de l'Hôtel de ville, reconstitution, aide et gabelles emission 1758., 13 août 1761; MC/ET/XIII/320
      Nom, qualité: (M.) Rouget, Charles.
      Profession: menuisier (maître), Gisors (Eure)
    - Procuration rente publique., 13 août 1761; MC/ET/XIII/320
      Nom, qualité: (M.) Enguerand, Louis.
      Profession: elagueur, Bailly (Yvelines).
      Nom, qualité: (M.) Petit, Francois.
      Profession: journalier, Bailly (Yvelines).
    - Procuration rente publique, dépôt., 13 août 1761; MC/ET/XIII/320
      Nom, qualité: (M.) Magne, Charles.
      Profession: religieux recollet, Lyon (Rhône).
      Nom, qualité: (Mme ou Mlle) Farge, Marie.
      Nom, qualité: (Mme ou Mlle) Allier, Jeanne Marie.
      Nom, qualité: (M.) Cholet, Francois.
      Nom, qualité: (M.) Blanchet, Dominique.
      Nom, qualité: (M.) Bosche, Pierre.
      Profession: chirurgien (maître), Lyon (Rhône).
      Nom, qualité: (M.) Dury, Jean Baptiste.
      Nom, qualité: (M.) Courtois, Justin.
      Nom, qualité: (M.) Gislain de La Brosse, Alexandre.
      Profession: Ormes (les) (Yonne), Bontin,chateau.
      Nom, qualité: (M.) Dian, Joseph Michel.
      Intervenant 11, en deuxième partie:
      Intervenant 12, en deuxième partie:
    - Quittance., 14 août 1761; MC/ET/XIII/320
      Nom, qualité: (M.) Dedelay, Francois Noel.
      Profession: avocat au Parlement, Grenoble (Isère).
    - Traité d'office, office d'huissier priseur au chatelet., 14 août 1761; MC/ET/XIII/320
      Nom, qualité: (Mme ou Mlle) Chevalier, Marie Elisabeth.
      Nom, qualité: (M.) Gouniou, Martin.
      Nom, qualité: (M.) Hugues, Antoine (bourgeois, Paris), Paris
    - Mariage., 15 août 1761; MC/ET/XIII/320
      Nom, qualité: (M.) Philippe, Jean Jacques Fabien.
      Profession: ouvrier au bureau du tabac, Paris.
      Nom, qualité: (M.) Philippe, Jean.
      Profession: ouvrier de la manufacture du tabac, Havre (le) (Seine-Maritime).
      Nom, qualité: (Mme ou Mlle) Segreten, Marthe Catherine.
      Nom, qualité: (M.) Segreten, Francois.
      Profession: taillandier, Paris
    - Bail, appartement, Paris (Paris) rue-St-Denis., 16 août 1761; MC/ET/XIII/320
      Nom, qualité: (M.) Cossart, Pierre Claude.
    - Obligation., 18 août 1761; MC/ET/XIII/320
      Nom, qualité: (M.) Amandry, Edme.
      Profession: confiseur (marchand), Paris.
    - Notoriété, nom., 18 août 1761; MC/ET/XIII/320
      Nom, qualité: (Mme ou Mlle) Grange, Madeleine.
      Profession: Gasny (Eure).
      Nom, qualité: (M.) Tiberge, Pierre Louis.
      Profession: fermier agricole, Gasny (Eure)
    - Vente, coupes de bois, Arifat (Tarn)., 18 août 1761; MC/ET/XIII/320
      Nom, qualité: (M.) Soubiran D' Arifat de, Albert (marquis, Arifat), Arifat (Tarn).
      Profession: colonel d'infanterie, major des gardes francaises, Paris.
      Nom, qualité: (M.) Giral, Etienne.
      Profession: architecte, Montpellier (Hérault)
    - Succession, décharge., 19 août 1761; MC/ET/XIII/320
      Nom, qualité: (M.) Dumont, Charles.
      Profession: marchand de bois, voiturier par eau, Rouen (Seine-Maritime)
    - Quittance., 19 août 1761; MC/ET/XIII/320
      Nom, qualité: (M.) Neret, Claude.
      Profession: procureur au Parlement, Paris.
      Profession: payeur des rentes.
      Nom, qualité: (M.) Louet de Calvisson de, Anne Joseph (marquis, Calvisson), Calvisson.
    - Quittance., 19 août 1761; MC/ET/XIII/320
      Nom, qualité: (M.) Grandjean de Fouchy, Jean Paul.
      Profession: secrétaire prive, Paris.
      Nom, qualité: (M.) Orleans D' (duc).
    - Succession, notoriété., 19 août 1761; MC/ET/XIII/320
      Profession: négociant, Amsterdam (hollande)
    - Procuration rente publique, dépôt., 19 août 1761; MC/ET/XIII/320
      Nom, qualité: (Mme ou Mlle) Muret, Antoinette.
      Nom, qualité: (M.) Fabre, Joseph (bourgeois, Lyon), Lyon.
    - Procuration rente publique, dépôt., 19 août 1761; MC/ET/XIII/320
      Nom, qualité: (M.) Lemoyne, Jacques Louis.
      Profession: receveur general de la saline, Moyeuvre (Moselle).
      Profession: employe dans les fermes, Paris
    - Procuration rente publique, dépôt., 20 août 1761; MC/ET/XIII/320
      Nom, qualité: (M.) Hubert, Jean.
      Profession: chanoine, Montpellier (Hérault).
      Nom, qualité: (M.) Atger, Paul Laurent.
      Profession: agent de change, Paris
    - Apprentissage, métier couturiere., 22 août 1761; MC/ET/XIII/320
      Nom, qualité: (Mme ou Mlle) Truffaut, Marie Louise.
      Profession: Paris, Vaugirard.
      Nom, qualité: (M.) Truffaut, Jean.
      Profession: jardinier, Paris, Vaugirard.
      Nom, qualité: (Mme ou Mlle) Morel, Anne Jacqueline.
      Profession: couturiere (maître), Paris.
      Nom, qualité: (M.) Fresnieres, Joseph.
    - Avis de parents., 25 août 1761; MC/ET/XIII/320
      Nom, qualité: (personne morale) Gromant (enfants).
    - Société, procuration acte, fourniture du vin de l'armee., 28 août 1761; MC/ET/XIII/320
      Nom, qualité: (personne morale) Fournisseurs Du Vin de L' Armee.
      Nom, qualité: (M.) Delacroix, Francois.
      Profession: fournisseur du vin de l'armee
    - Vente, vin., 28 août 1761; MC/ET/XIII/320
      Relations: tuteur de l'intervenant 2, gendre de l'intervenant 3.
    - Bail, maison, Paris (Paris) rue-Mouffetard., 28 août 1761; MC/ET/XIII/320
      Relations: gendre de l'intervenant 2
    - Bail, maison, Paris (Paris) rue-Mouffetard., 28 août 1761; MC/ET/XIII/320
      Nom, qualité: (personne morale) Gromant Enfants).
    - Procuration rente publique, dépôt., 28 août 1761; MC/ET/XIII/320
      Nom, qualité: (M.) Perier, Jacques.
      Nom, qualité: (M.) Chaulee, Pierre.
      Profession: agent de change, Lyon (Rhône).
      Nom, qualité: (M.) Allemand, Sebastien.
      Profession: limonadier (marchand), Lyon (Rhône).
    - Rente, constitution., 29 août 1761; MC/ET/XIII/320
      Nom, qualité: (M.) Montagne, Claude Jean.
      Profession: tailleur (me-md), Paris.
      Nom, qualité: (M.) Touton, Jean.
      Nom, qualité: (M.) Dessour Dit Darmagnac, Thomas.
      Nom, qualité: (M.) Bachelier, Joseph.
      Relations: au service de l'intervenant 5.
      Nom, qualité: (M.) Bussy de (marquis)
    - Procuration rente publique, dépôt., 31 août 1761; MC/ET/XIII/320
      Nom, qualité: (Mme ou Mlle) Dumoulin, Arethuse Elisabeth Madeleine.
      Profession: Vevey (suisse).
      Nom, qualité: (M.) Van Liesvelt, Paul.
      Nom, qualité: (Mme ou Mlle) Bonte, Neeltje.
    - Union de créanciers., 31 août 1761; MC/ET/XIII/320
      Nom, qualité: (M.) Picard de Mauny, Augustin Antoine.
    - Procuration acte., 31 août 1761; MC/ET/XIII/320
      Nom, qualité: (M.) Bouchet, Barthelemy.
      Profession: receveur des salines, Salins-les-Bains (Jura).
      Nom, qualité: (M.) Daubertin, Jean.
      Profession: caissier de l'artillerie et du genie, Paris
    - Inventaire après décès., 2 septembre 1761; MC/ET/XIII/320
      Nom, qualité: (Mme ou Mlle) Auvert, Marie.
      Profession: Paris, Montmartre.
      Nom, qualité: (M.) Christy, Claude Francois.
      Profession: voiturier par terre, laboureur, Paris, Montmartre
    - Succession, mainlevée., 2 septembre 1761; MC/ET/XIII/320
    - Rente, constitution., 4 septembre 1761; MC/ET/XIII/320
      Nom, qualité: (M.) Cochin, Augustin Henri.
      Profession: conseiller au Parlement, Paris.
      Nom, qualité: (Mme ou Mlle) Simonet Destournelles, Madeleine Francoise.
      Nom, qualité: (M.) Lhommelet de Beauregard de Belle-Isle, Jean Pierre.
      Profession: commissaire des guerres
    - Procuration rente publique, dépôt., 4 septembre 1761; MC/ET/XIII/320
      Nom: Abbaye Sainte-Hoilde.
      Domicile: Bussy (Meuse).
    - Bail à ferme, terre, Saint-Ouen (Seine-Saint-Denis)., 4 septembre 1761; MC/ET/XIII/320
      Nom, qualité: (M.) Chevalier, Claude.
      Profession: nourrisseur de bestiaux, Paris.
      Nom, qualité: (M.) Vigneron, Francois Bernard.
      Profession: Saint-Ouen (Seine-Saint-Denis)
    - Rente viagère, quittance de rachat., 5 septembre 1761; MC/ET/XIII/320
      Nom, qualité: (M.) Lespagnol de, Joseph.
    - Vente, vigne, Epernay (Marne)., 5 septembre 1761; MC/ET/XIII/320
    - Testament., 7 septembre 1761; MC/ET/XIII/320
    - Procuration générale., 10 septembre 1761; MC/ET/XIII/320
      Nom, qualité: (Mme ou Mlle) Lefebvre, Marie Francoise.
      Relations: fille de l'intervenant 1
    - Certificat, dépôt, vie., 11 septembre 1761; MC/ET/XIII/320
      Nom, qualité: (M.) Fischer D' Underseen, Gabriel (bourgeois, Berne), Berne.